臺灣臺南地方法院民事判決　　　　　　　　　　　九十一年度重訴字第五一五號
　　原　　　告　華南商業銀行股份有限公司
　　法定代理人　乙○○
　　訴訟代理人　丁○○
　　被　　　告　戊○○
　　　　　　　　丙○○
　　　　　　　　甲○○
　　　　　　　　己○○
右當事人間請求清償借款事件，本院判決如左：
    主    文
被告戊○○、丙○○應連帶給付原告新台幣肆拾萬元，及自民國九十年十一月十日起
至清償日止，按年息百分之八點四計算之利息，暨自民國九十年十二月十一日起至民
國九十一年六月十日止，按上開利率百分之十，自民國九十一年六月十一日起至清償
日止，按上開利率百分之二十計算之違約金。
被告戊○○、丙○○、甲○○應連帶給付原告新台幣壹佰伍拾萬元，及自民國九十年
十一月二十日起至清償日止，按年息百分之八點四計算之利息，暨自民國九十年十二
月二十一日起至民國九十一年六月二十日止，按上開利率百分之十，自民國九十一年
六月二十一日起至清償日止，按上開利率百分之二十計算之違約金。
被告戊○○、丙○○、甲○○應連帶給付原告新台幣陸拾萬元，及自民國九十年十一
月十九日起至清償日止，按年息百分之八點四計算之利息，暨自民國九十年十二月二
十日起至民國九十一年六月十九日止，按上開利率百分之十，自民國九十一年六月二
十日起至清償日止，按上開利率百分之二十計算之違約金。
被告戊○○、丙○○應連帶給付原告新台幣壹佰柒拾玖萬貳仟壹佰玖拾元，及自民
國九十年十一月八日起至清償日止，按年息百分之七點三五計算之利息，暨自民國九
十年十二月九日起至民國九十一年六月八日止，按上開利率百分之十，自民國九十一
年六月九日起至清償日止，按上開利率百分之二十計算之違約金。
被告戊○○、丙○○、己○○應連帶給付原告新台幣壹佰玖拾肆萬陸仟零陸拾壹元，
及自民國九十年十月二十一日起至清償日止，按年息百分之七點七五計算之利息，暨
自民國九十年十一月二十二日起至民國九十一年五月二十一日止，按上開利率百分之
十，自民國九十一年五月二十二日起至清償日止，按上開利率百分之二十計算之違約
金。
訴訟費用由被告戊○○、丙○○連帶負擔十分之四，由被告戊○○、丙○○、甲○○
連帶負擔十分之三，由被告戊○○、丙○○、己○○連帶負擔十分之三。
本判決第一項於原告以新台幣壹拾肆萬元供擔保後，得假執行；第二項於原告以新台
幣伍拾萬元供擔保後，得假執行；第三項於原告以新台幣貳拾萬元供擔保後，得假執
行；第四項於原告以新台幣陸拾萬元供擔保後，得假執行；第五項於原告以新台幣陸
拾伍萬元供擔保後，得假執行。
    事    實
甲、原告方面：
一、聲明：求為判決除假執行擔保金額外，餘如主文所示。
二、陳述略稱：被告戊○○自民國（下同）八十四年四月七日起，分別邀同被告丙○○、甲○○及己○○等為連帶保證人，陸續向借款新台幣（下同）四十萬元、一
    百五十萬元、六十萬元、二百七十二萬八千三百八十九元及二百三十萬元，其借
    款日、借款金額、清償日、詳如附表所示，其中附表編號一、二、三之約定利息
    為原告基本放款利率加碼年率百分之○．八，附表編號四約定利率為基本放款利
    率減碼百分之○．二五，附表編號五約定利率為基本放款利率加碼年率百分之一
    ．二五，均按月計付，並約定逾期清償在六個月以內者，另按約定利率百分之十
    ，超過六個月以上者，按約定利率百分之二十計付違約金，如不依約付息或清償
    本金時，當即喪失期限利益，全部債務視為即時到期。詎被告戊○○就上開借款
    本息，各自如附表所示利息起算日起，不為清償，屢經催討無效，其債務應視為
    全部到期，共計尚欠原告各如附表所示本金及利息、違約金，為此提起本訴。
三、證據：提出借據及約定書五紙、授信約定書四份、轉帳支出傳票、轉帳收入傳票
    各五紙、增補契約一份、貸款本息攤還表二份、基本放款利率明細表二份、戶籍
    謄本三份等為證。
乙、被告方面：
    被告均未於言詞辯論期日到場，亦未提出書狀作何聲明或陳述。
    理    由
甲、程序方面：
    本件被告均未於言詞辯論期日到場，核無民事訴訟法第三百八十六條所列各款情
    形，應依原告之聲請，由其一造辯論而為判決。
乙、得心證之理由：
一、本件原告主張之事實，已據提出借據及約定書五紙、授信約定書四份、轉帳支出
    傳票、轉帳收入傳票各五紙、增補契約一份、貸款本息攤還表二份、基本放款利
    率明細表二份、戶籍謄本三份等為證，核屬相符，自堪信為真實。
二、按消費借貸之借用人應於約定期限內，返還與借用物種類、品質、數量相同之物
    ，未定返還期限者，借用人得隨時返還，貸與人亦得定一個月以上之相當期限，
    催告返還。遲延之債務，以支付金錢為標的者，債權人得請求依法定利率計算之
    遲延利息，但約定利率較高者，仍從其約定利率。當事人得約定債務人於債務不
    履行時，應支付違約金。民法第四百七十八條、第二百三十三條第一項、第二百
    五十條第一項分別定有明文。次按稱保證者，謂當事人約定，一方於他方之債務
    人不履行債務時，由其代負履行責任之契約。保證債務，除契約另有訂定外，包
    含主債務之利息、違約金、損害賠償及其他從屬於主債務之負擔，民法第七百三
    十九條、第七百四十條亦分別定有明文。又連帶保證為保證人與主債務人連帶負
    債務履行責任之保證，具有連帶債務之性質，依民法第二百七十三條第一項之規
    定，債權人得對債務人中之一人或數人或其全體，同時或先後請求全部或一部之
    給付。本件如附表編號一至五號借款債務人均為被告己○○，被告丙○○為編號
    一、四所示借款之連帶保證人，被告丙○○、甲○○為編號二、三之連帶保證人
    ，被告丙○○、己○○為編號五之連帶保證人，依法均應對各該系爭債務負連帶
    清償責任。從而，原告依消費借貸契約及連帶保證契約之法律關係，請求被告應
    連帶給付如附表所示之本金、利息及違約金，為有理由，應予准許。
丙、假執行之宣告：原告陳明願供擔保，請求宣告假執行，核無不合，茲分別酌定相
    當之擔保金額准許之。
丁、結論：本件原告之訴為有理由，依民事訴訟法第三百八十五條第一項前段、第八
    十五條第二項、第三百九十條第二項，判決如主文。
中　　　華　　　民　　　國　　九十一　　年　　　十　　　月　　　三　　　日
                                  臺灣臺南地方法院民事第三庭
~B法　　　官　林逸梅
右為正本係照原本作成
如對本判決上訴，須於判決送達後廿日內向本院提出上訴狀
中　　　華　　　民　　　國　　九十一　　年　　　十　　　月　　　三　　　日
~B法院書記官　魏芝雯
~F0
~T40
┌──────────────────────────────────────────────┐
│附表：                                                                                      │
├──┬─────┬─────┬────┬─────┬────────────────────┤
│    │債權本金　│借　款　日│利息計算│利率（週年│違  約  金  計  算  期  間  及  利  率  │
│編號│（新台幣）│清　償　日│期間 　 │利率）    ├──────────┬─────────┤
│    │          │ 　       │      　│          │  上開利率百分之十  │上開利率百分之二十│
├──┼─────┼─────┼────┼─────┼──────────┼─────────┤
│    │　　　　　│九十年二月│自九十年│百分之八點│自九十年十二月十一日│自九十一年六月十一│
│一　│四十萬元　│九日　　　│十一月十│四        │起至九十一年六月十日│日起至清償日止  　│
│　　│　　　　　│九十一年二│日起至清│          │止                  │                  │
│　　│　　　　　│月一日　  │償日止  │  　      │          　        │                  │
├──┼─────┼─────┼────┼─────┼──────────┼─────────┤
│    │一百五十萬│九十年十月│自九十年│　　　　　│自九十年十二月二十一│自九十一年六月二十│
│二  │元　　　　│十九日    │十一月二│同右      │日起至九十一年六月二│一日起至清償日止  │
│　　│　　　　　│九十一年四│十日起至│　　　　　│十日止 　           │                  │
│    │          │月十五日  │清償日止│          │　　　              │                  │
├──┼─────┼─────┼────┼─────┼──────────┼─────────┤
│　  │　　　　  │九十年四月│自九十年│          │自九十年十二月二十日│　　　　　　　　　│
│三  │六十萬元  │十八日    │十一月十│同右      │起至九十一年六月十九│自九十一年六月二十│
│    │          │九十一年四│九日起至│          │日止                │日起至清償日止    │
│    │          │月十八日  │清償日止│          │                    │                  │
├──┼─────┼─────┼────┼─────┼──────────┼─────────┤
│　  │一百七十九│八十四年四│自九十年│　　　　　│　　　　　　　　　　│                  │
│四  │萬二千一百│月七日    │十一月八│百分之七點│自九十年十二月九日起│自九十一年六月九日│
│    │九十三元  │九十八年四│日起至清│三五      │至九十一年六月八曰止│起至清償日止      │
│    │          │月七日    │償日止  │          │                    │                  │
├──┼─────┼─────┼────┼─────┼──────────┼─────────┤
│　  │一百九十四│八十四年四│自九十年│　　　　　│                    │                  │
│五  │萬六千零六│二十日    │十月二十│百分之七點│自九十年十一月二十二│自九十一年五月二十│
│    │十一元    │一○四年四│一日起至│七五      │日起至九十一年五月二│二日起至清償日止  │
│    │          │月二十日  │清償日止│          │十一日止            │                  │
└──┴─────┴─────┴────┴─────┴──────────┴─────────┘
